【裁判字號】    90,上訴,2481
【裁判日期】    900906
【裁判案由】    竊盜等
【裁判全文】
臺灣高等法院刑事判決                            九十年度上訴字第二四八一號
    上  訴  人  臺灣新竹地方法院檢察署檢察官
    被      告  丙○○
右上訴人因竊盜（贓物）等案件，不服臺灣新竹地方法院九十年度訴字第七號，中華
民國九十年六月十四日第一審判決（起訴案號：臺灣新竹地方法院檢察署八十九年度
偵字第五一一四號，移送併辦案號：九十年度偵字第三五八五號、三七五七號）提起
上訴，本院判決如左：
    主  文
原判決關於丙○○部分撤銷。
丙○○收受贓物，處有期徒刑伍月，如易科罰金，以佰元折算壹日。
    事  實
一、丙○○於民國（下同）八十九年九月七日，在新竹縣竹東鎮○○路○段一七六巷
    一號住處前，明知乙○○（俟到案後另結）所交付車身號碼WBACB41000FE67669
    號，懸掛ＬＹ─一五八九號車牌，ＢＭＷ廠牌一九九三年份二四九四西西白色自
    小客車一部，無論年份、車體內部扶手、皮椅顏色均與其原有車輛不符，並非其
    原先借予乙○○之轎車，而係來歷不明之竊贓（但不知有偽造車身號碼條情事）
    ，竟仍基於概括之犯意，予以收受使用。嗣丙○○旋於翌日即八十九年九月八日
    晚上六時許，駕駛該贓車前往新竹市○○路○段三五五號處換裝車內音響設備，
    適為車主甲○○發現。經報警前往追查，丙○○提出其原持有之前述自小客車行
    車執照、所收受之前述贓車車體及車身，供警核對而行使前述偽造之車身號碼，
    經核對結果，發現該贓車係以自製萬能鑰匙開啟電門鎖，且該贓車之引擎號碼核
    與甲○○失竊之自小客車之引擎號碼相同，再經拖往汽車修理廠進一步檢驗，始
    發現該贓車車身號碼條係經偽造、壓貼，而為警查獲；經移送臺灣新竹地方法院
    檢察署偵辦，由檢察官諭知限制住居候傳。丙○○仍承前收受贓物之概括犯意，
    於九十年六月九日上午七時許，在新竹縣竹東鎮麻園肚頭前溪河旁明知乙○○所
    交付之汽車CD音響一組，及VCD壓縮卡一個係歷不明之竊贓，竟仍予以收受使用
    。嗣於同日中午十二時許，在新竹縣竹東鎮七鄰頭重埔六七號住宅前為警查獲。
二、案經新竹市警察局第二分局報請臺灣新竹地方法院檢察署檢察官偵查起訴，及由
    新竹縣警察局竹東分局報請臺灣新竹地方法院檢察署檢察官移送併辦。
    理  由
一、訊據被告丙○○固坦承於右揭時地收受乙○○交付車身號碼WBACB41000FE67669
    號，懸掛ＬＹ─一五八九號車牌，ＢＭＷ廠牌一九九三年份二四九四西西白色自
    小客車一部，汽車CD音響一組，及VCD壓縮卡一個，但矢口否認收受贓物犯行，
    辯稱：伊不知所收受之物為贓物云云。惟查：
  (一)車身號碼WBACB41000FE67669號，ＢＭＷ廠牌一九九三年份二四九四西西白色自
    小客車一部，原係被害人甲○○所有，於八十九年八月二十三日二十時三十五分
    ，在新竹市自田九十五巷口遭人竊走；嗣由同案被告乙○○將所竊得贓車交由綽
    號「老戴」之年籍不詳成年男子偽造車身號碼條「ＷＢＡＣＢ四三一四ＮＦＦ九
    二五六○」、拆換車牌、改裝後照鏡、四輪輪胎及鋼圈、後方向燈等裝備等情，
    業據被害人甲○○於警訊中指述，及同案被告乙○○供陳在卷，並有汽車新領牌
    照登記書一紙附在八十九年度偵字第五一一四號卷第二十三頁可證。復查，被告
    丙○○原有之ＢＭＷ廠牌白色自小客車係一九九二年份，所收受乙○○交付之Ｂ
    ＭＷ廠牌白色自小客車係一九九三年份，有車籍作業系統查尋認可資料、汽車新
    領牌照登記書各一紙附在八十九年度偵字第五一一四號卷第二十二頁、第二十三
    頁可稽。再查，被告丙○○於原審調查中供承：（ＬＹ─一五八九號車皮椅）黑
    色的；我買的ＬＹ─一五八九號車沒有中央扶手，不過乙○○還給我的車有中央
    扶手云云（見原審卷第三十四頁、第三十六頁）；而甲○○失竊之車輛皮座椅係
    深籃色，亦有照片在卷可參（見八十九年度偵字第五一一四號卷第二十七頁、第
    二十八頁）。被告丙○○借予乙○○，及乙○○返還被告丙○○之ＢＭＷ廠牌白
    色自小客車，無論在年份、車中扶手及皮座椅顏色均全然不同，然同案被告乙○○卻未說明其緣故；被告丙○○亦未予深究即予收受，則被告丙○○豈有不知該
    車係屬竊贓之理。
  (二)被告自乙○○收受之汽車CD音響一組，及VCD 壓縮卡一個，原係被害人何寬聖所
    有，裝設在JT- 一六九二號三陽喜美一九九０年份自小客車內，於九十年六月九
    日上午六時許，在新竹縣竹東鎮○○路一三六號旁失竊等情，業據被害人何寬聖
    在警訊中指述甚詳，並有車輛竊盜車牌失竊資料個別查詢報表查詢車輛認可資料
    一份附在九十年度偵字第三五八五號卷第十三頁可稽。次查被告曾因自乙○○收
    受使用之ＢＭＷ廠牌一九九三年份二四九四西西白色自小客車一部，被查獲係屬
    竊贓，經原審判處有期徒刑四月在案；乙○○又非專業出售汽車CD音響、VCD 壓
    縮卡之商家，茍非竊盜取得，豈有汽車CD音響及VC D壓縮卡可得任意交付被告丙○○使用，被告丙○○亦無不知之理。
  (三)被告丙○○理應知悉於右揭時地收受ＢＭＷ廠牌一九九三年份二四九四西西白色
    自小客車一部，汽車CD音響一組，及VCD 壓縮卡一個，係屬來歷不明之竊贓，已
    灼然可見。本案事證明確，被告犯行堪予認定。
二、核被告丙○○所為，係犯刑法第三百四十九條第一項收受贓物罪。被告先後二次
    收受贓物犯行，其時間緊接，所犯又為構成要件相同之罪，顯係基於概括之犯意
    為之，應依連續犯之規定論以一罪，必加重其刑。又被告於九十年六月九日上午
    七時許，在新竹縣竹東鎮麻園肚頭前溪河旁收受乙○○所交付之汽車CD音響一組
    、VCD壓縮卡一個之犯行，雖未經檢察起訴，然此部分與已起訴部分，有連續犯
    之關係，屬裁判上之一罪本院自得併予審判。
三、原審就被告丙○○據以論罪科刑，固非無見。然未及就被告於九十年六月九日上
    午七時許，在新竹縣竹東鎮麻園肚頭前溪河旁明知乙○○所交付之汽車CD音響一
組，及VCD壓縮卡一個之犯行併予審判，尚有未洽。公訴人之上訴意旨執以指摘
    原判決關被告丙○○部分不當，為有理由；應由本院將此部分撤銷改判。爰審酌
    被告丙○○犯罪之動機乃在貪圖小利，明知係來路不明之竊贓，仍予以收受，其
    手段雖屬平和，然妨害被害人對於失竊物之追索，及其犯後猶飾詞卸責未見悔意
    之態度等一切情狀，量處如主文所示之刑，並諭知易科罰金之折算標準。
據上論斷，應依刑事訴訟法第二百九十九條第一項前段，刑法第五十六條、第三百四
十九條第一項，第四十一條第一項，罰金罰鍰提高標準條例第一條前段、第二條，判
決如主文。
本案經檢察官劉靜婉到庭執行職務。
中      華      民      國    九十      年      九      月      六      日
                              臺灣高等法院刑事第十二庭
                                  審判長法  官  劉  景  星
                                        法  官  陳  志  洋
                                        法  官  陳  博  志
右正本證明與原本無異。
不得上訴。
                                        書記官  陳  嘉  文
中      華      民      國     九十     年九     月        十      日
附錄 本判決論罪科刑法條：
中華民國刑法第三百四十九條 (普通贓物罪)
收受贓物者，處三年以下有期徒、拘役或五百元以下罰金。
搬運、寄藏、故買贓物或為牙保者，處五年以下有期徒刑、拘役或科或併科一千元以
下罰金。因贓物變得之財物，以贓物論。


司法院資訊處製作；財團法人民間司法改革基金會備份。
